臺灣臺南地方法院民事判決
109年度訴字第952號
原      告  陳姿潔
訴訟代理人  吳存富律師
            温俊國律師
被      告  蔡雯婷

訴訟代理人  王琮鈞律師
被      告  邱泰霖

訴訟代理人  吳炳輝律師
上列當事人間請求侵權行為損害賠償事件，本院於民國110年11
月16日言詞辯論終結，判決如下：
    主      文
被告應連帶給付原告新臺幣參拾萬元，及被告乙○○自民國一０九
年七月二十三日起、被告甲○○自民國一０九年七月三十一日起，
均至清償日止，按週年利率百分之五計算之利息。
原告其餘之訴駁回。
訴訟費用由被告連帶負擔百分七十，餘由原告負擔。
本判決第一項得假執行。但被告如以新臺幣參拾萬元為原告預供
擔保，得免為假執行。
原告其餘假執行之聲請駁回。
    事實及理由
壹、程序方面：
    按訴狀送達後，原告不得將原訴變更或追加他訴，但請求之
    基礎事實同一者，不在此限。民事訴訟法第255條第1項第2
    款定有明文。而所謂請求之基礎事實同一，係指變更或追加
    之訴與原訴之原因事實，有其社會事實上之共通性及關聯性
    ，而就原請求所主張之事實及證據資料，於變更或追加之訴
    得加以利用，且無害於他造當事人程序權之保障，俾符訴訟
    經濟者，均屬之。原告起訴時，係主張被告乙○○於原告與甲
    ○○婚姻關係存續中，與甲○○有不正當之交往，侵害原告配偶
    權，而依侵權行為之法律關係請求被告乙○○賠償原告所受非
    財產上之損害；嗣原告於起訴狀送達後之民國109年7月27日
    ，追加甲○○為被告，請求其與被告乙○○連帶賠償原告所受損
    害。被告甲○○雖不同意原告所為訴之追加，惟原告於追加之
    訴中所主張之侵權行為事實與原訴相同，原證據資料均仍可
    於追加之訴中援用，復無害於被告乙○○程序權之保障，請求
    之基礎事實應屬同一，則揆諸前揭說明，原告上開訴之變更
    為法之所許，合先敘明。
貳、實體方面
一、原告主張：
  (一)原告與被告甲○○原為夫妻，兩人已於108年11月26日離婚
      。被告甲○○常至深夜才返家，甚至徹夜未歸，原告於108
      年10月21日發現被告乙○○明知被告甲○○為有配偶之人，竟
      仍多次與被告甲○○為互相表示愛意之曖昧對話，並與被告
      甲○○一同進入汽車旅館發生性行為，其各次行為詳如附表
      一所示。被告上開行為，顯係以不正當之男女交往破壞原
      告婚姻、家庭共同生活之圓滿安全及幸福，致生侵害於原
      告之配偶權，加害情節重大，使原告受有極大的精神上痛
      苦，依民法第184條第1項、第185條第1項、第195條第1項
      、第3項規定，被告應對原告負損害賠償責任。
　(二)原告所提供之行車紀錄器錄影畫面係裝設於原告與被告甲
      ○○共同輪流使用之車牌號碼0000-00車輛上之行車紀錄器
      所攝得，原告自有知悉其錄攝內容之權利，亦無侵害被告
      甲○○之隱私權，原告自行取用上開車輛內行車紀錄器之記
      憶卡，並非不法取得，自得作為證據使用。且觀原告所提
      供之被告甲○○照片，與行車紀錄器影像截圖中之男子顯為
      同一人；且法院已數次請求被告二人出庭確認人別，依常
      理被告理應儘速出庭以釐清人別，避免繼續訴訟造成渠等
      訟累，然被告均多次推諉不願到庭澄清事實，顯已妨礙法
      院認定事實。
　(三)聲明：1.被告應連帶給付原告新臺幣（下同）100萬元，
      及自起訴狀繕本送達翌日起至清償日止，按週年利率百分
      之5計算之利息。2.願供擔保請准宣告假執行。
二、被告方面：
  (一)被告乙○○：汽車屬密閉之空間，汽車之使用人對其於車內之對話，應有隱私之合理期待，原告卻以行車紀錄器錄得車內人士對話，作為本案侵害配偶權案件之證據，已逾越行車紀錄器蒐集資料之目的，且已侵害車內對話者之隱私權。且車牌號碼0000-00號之車主並非本案被告，亦無證據足證車內對話之人士為被告，原告復未說明如何取得行車紀錄器影像之過程，其取得行車紀錄器之影像顯未得車主邱陳秋花之同意，而原告所主張之配偶身分法益，尚難認較隱私權為高，即難允許私人以不法手段取得非公開之對話紀錄作為證據，否則無異縱容、鼓勵私人恣意侵害他人私權領域以違法取證，故本件違法取得之行車紀錄器影像暨衍生之譯文應無證據能力。縱認該等行車紀錄器影像有證據能力，然該影像畫面模糊，僅有一男一女對話之聲音，未能證明被告乙○○係對話者之一。且乙○○於108年10月24、25日因身體不適在家中休息，同月27日許在臺南市中西區新光三越西門店上班，不可能出現在麻豆區的汽車旅館及牛肉湯店，原告僅憑臆測即提起本訴，顯無理由。並聲明：1.原告之訴及假執行之聲請均駁回。2.如受不利判決，願供擔保請准宣告免為假執行。
　(二)被告甲○○：否認有任何不軌行為，亦否認原告所提出行車
      紀錄器中攝得之人為被告甲○○，原告以非法取得之行車紀
      錄器內容誑稱為被告甲○○之行為，顯不實在。甲○○與原告
      於108年11月26日協議離婚，離婚協議書並載明互為拋棄
      夫妻剩餘財產權利之請求，並由原告歸還被告甲○○30萬元
      ；該協議書沒有提到被告甲○○有侵害配偶權之事實，否則
      不會將小孩子的監護權歸予甲○○等語為辯。並聲明：1.原
      告之訴駁回。2.如受不利判決，願供擔保請准宣告免為假
      執行。
三、原告所提出之行車紀錄器影片檔可作為本件證據：
　(一)按民事訴訟之目的旨在解決紛爭，維持私法秩序之和平及
      確認並實現當事人間實體上之權利義務，為達此目的，有
      賴發現真實，與促進訴訟。惟為發現真實所採行之手段，
      仍應受諸如誠信原則、正當程序、憲法權利保障及預防理
      論等法理制約。又民事訴訟之目的與刑事訴訟之目的不同
      ，民事訴訟法並未如刑事訴訟法對證據能力設有規定，就
      違法收集之證據，在民事訴訟法上究竟有無證據能力？尚
      乏明文規範，自應權衡民事訴訟之目的及上述法理，從發
      現真實與促進訴訟之必要性、違法取得證據所侵害法益之
      輕重、及防止誘發違法收集證據之利益（即預防理論）等
      加以衡量，非可一概否認其證據能力。苟欲否定其證據能
      力，自須以該違法收集之證據，係以限制他人精神或身體
      自由等侵害人格權之方法、顯著違反社會道德之手段、嚴
      重侵害社會法益或所違背之法規旨在保護重大法益或該違
      背行為之態樣違反公序良俗者，始足當之（最高法院104
      年度台上字第1455號裁判意旨參照）。
　(二)原告所提出之影片檔，係裝設於被告甲○○所使用車輛上之
      行車紀錄器所錄得之被告二人影像、聲音（詳下述），並
      非原告竊錄所得；又原告與被告甲○○係於97年5月30日結
      婚，108年11月25日兩願離婚，原告於離婚後始將戶籍自
      被告甲○○住所即臺南市○里區○○路000巷00號遷出，此有原
      告之戶籍謄本可參（見本院卷一第37頁）；而上開行車紀
      錄器影片檔所示錄影時間 （介於108年10月11日至同年11
      月2日間），均在原告與被告甲○○婚姻關係存續中，則原
      告主張該車輛當時為其與被告甲○○共同使用乙節，伊亦為
      得取用車上行車紀錄器檔案之人乙情，尚非無憑。
　(三)再者，妨害他人配偶權益之不法行為，常以隱秘方式為之
      ，被害人不易舉證，應自誠信原則、正當程序原則、憲法
      權利之保障、侵害法益之輕重、發現真實與促進訴訟之必
      要性及比例原則等，加以衡量其違法取得之證據有無證據
      能力。縱認原告非上開車輛之使用人，然裝設行車紀錄器
      之主要目的既在紀錄車輛行車駕駛過程，用車人自無可能
      期待於車內之對話內容不為該機器所錄得，且當時原告與
      被告甲○○仍為共營生活之夫妻，自附表六編號2之對話可
      知，被告甲○○會利用上開車輛搭載家人，則被告甲○○就置
      於此種家用車輛內之物品之隱私期待，與一般之於第三人
      之隱私權，自不可等同視之，是原告取得及使用上開影片
      檔之行為，縱有侵犯被告隱私權，然原告並非以限制他人
      精神或身體自由之方法取得上開影片檔，亦非以顯著違反
      社會道德之手段為之，且係欲使用此影片檔證明被告有共
      同侵害其配偶權益之不法行為，暨維護其身分法益之訴訟
      權益，促進法院發現真實，與被告之隱私期待相較，原告
      之家庭圓滿期待權、配偶身分法益更應保護。因此基於利
      益權衡原則，應認原告所提出之行車紀錄器影片檔，暨所
      衍生之對話譯文、影像截圖等均具有證據能力，被告稱其
      為違法取得證據，無證據能力云云，並不可採，先予說明
      。
四、按當事人主張有利於己之事實者，就其事實有舉證之責任，
    民事訴訟法第277條前段定有明文 。原告對於自己主張之事
    實已盡證明之責後，被告對其主張於抗辯之事實，並無確實
    證明方法或僅以空言爭執者，當然認定其抗辯事實之非真正
    ，而應為被告不利益之裁判；另各當事人就其所主張有利於
    己之事實，均應負舉證之責，故一方已有適當之證明者，相
    對人欲否認其主張，即不得不更舉反證（最高法院18年度上
    字第1679號、19年度上字第2345號裁判意旨參照）。而於民
    事事件，證據之證明力，較為強大，更為可信者，即足以使
    審理事實之人對於爭執之事實認定其存在，更勝於不存在，
    即達到前開蓋然的心證，此即「證據優勢」或「證據優勢主
    義」。復按證明應證事實之證據資料，並不以可直接單獨證
    明之直接證據為限。凡先綜合其他情狀，證明某事實，再由
    某事實為推理，資以證明應證事實，該證明某事實之間接證
    據，亦包括在內。又主張法律關係存在之當事人，固應就該
    法律關係發生所須具備之特別要件，負舉證之責任，惟此特
    別要件之具備，茍能證明間接事實，且該間接事實與要件事
    實間，依經驗法則及論理法則已足推認其因果關係存在者，
    自無不可，非以直接證明要件事實為必要。本件被告對原告
    與被告甲○○於97年5月30日起至108年11月25日止間為夫妻乙
    情，並無爭執，且有原告之戶籍謄本在卷可參（見本院卷一
    第37頁）；惟原告主張被告有附表一所示之不當交往行為乙
    節，則為被告所否認，則依前開說明，自應由原告先就此有
    利於己之事實負舉證之責，惟若原告就此事實已有適當之證
    明，被告如仍欲否認其主張，即應更舉反證證之，此為舉證
    責任分擔之原則。經查：
  (一)被告對原告所提出附表一「相關影片檔」所示影片錄得之
      對話內容各如附表二至六譯文所示乙節，並無爭執，然否
      認此為被告間之對話；惟查：
  　1.經本院勘驗原告所提出檔名為1011⑴、1011⑵、1011⑶、101
      9⑴、1019⑵、10-23-1、10-24-5、1023⑵、1027⑴、1027⑵、
      1027⑶、1102⑴、1102⑵、1102⑶、1102⑷、1102⑸等影片檔，
      該等檔案所錄得之車輛內對話均為同一對男女之聲音（見
      本院卷二第236至238頁、卷三第82至84頁）。
　  2.上開行車紀錄器影片及檔名1013之影片檔（影片中顯示之
      拍攝時間為108年10月13日）中所顯示之車輛前方外觀、
      抬頭顯示器位置、前檔風玻璃上裝設之手機支架等，均屬
      相同，此有影片截圖在卷可參（見本院卷二第239至309頁
      、卷三第101至155頁）。此外，於1013影片檔開頭，可聽
      到車輛啟動時會響起「……已啟動，請繫安全帶，祝行車平
      安」之行車電腦警示語音，而相同之警示語音，亦出現在
      1011⑵、1019⑵、1027⑴、1027⑵等影片檔中（見本院卷三第
      83、84頁），可見上開影片檔係出自同一台車輛所裝設之
      行車紀錄器。
  　3.1013影片檔開頭係攝得該裝設行車紀錄器之車輛自一裝有
      綠色帆布棚之車庫內倒車駛出之畫面（見本院卷二第295
      、297頁影片截圖），而1102⑸亦攝得該車輛停放於上開車
      庫對面後，駕駛車輛之男子下車打開車庫帆布棚之情景（
      見本院卷三第141至147頁）；經本院以GOOGLEMAP網頁搜
      尋被告甲○○住所「臺南市○里區○○路000巷00號」週遭街景
      （見本院卷二第319、321頁，本院卷三97、99頁）互相核
      對後，與1013、1105⑸影片檔所攝得之車庫、街景，確為
      同一處所。
　　4.被告乙○○之住所「臺南市○里區○○○街00巷00號」位於佳里
      區之「多摩市社區」內，經本院以GOOGLEMAP網頁搜尋多
      摩市社區入口處及聯外道路之街景（見本院卷二第313、3
      15頁），並與上開影片檔核對後，可知1011⑴至⑶此3個影
      像檔及10-24-5此影像檔攝得之車輛行駛路線均為自佳里
      區喜來登汽車旅館至多摩市社區，1027⑴至⑶此3個影像檔
      之行車路線為自麻豆區「牛狀元牛肉湯」至王子汽車旅館
      後，再自王子汽車旅館至多摩市社區、1102⑴至⑸此5個影
      片檔之行車路線則是自安南區威妮斯汽車旅館至多摩市社
      區後，再自多摩市○區○○○○○○○○○○住○○○○市○里區○○路000
      巷00號」；而該車輛上所搭載之女子，均於到達多摩市社
      區後下車離開，此有上開本院勘驗結果及各影像檔之截圖
      附卷可憑。
　　5.上開影片檔曾多次於駕駛車輛之男子與其搭載之女子上、
      下車之際，攝得其等之外觀，被告雖均否認其為影片中出
      現之男、女，且經本院多次通知被告本人到庭以俾辨識人
      別，被告均未到庭，然以其中影像最清晰者（出自1027⑵
      影片檔，見本院卷一第277至285頁、卷三第123至129頁）
      與被告甲○○之生活照（見本院卷一第265頁）對照，影片
      中之男子與容貌、體型均甚相近；而本院調得之被告乙○○
      換發國民身分證所用證件照（僅有頭部正面照，見本院卷
      二第19頁），與影片中女子之外型，亦有類似之處。
　　6.據上開車輛停放於被告甲○○住處車庫及駕駛該車輛之男子
      與甲○○外貌近似等情，已足推論原告主張其提出之影片檔
      為被告甲○○所使用車輛上裝設之行車紀錄器所攝得，及被
      告甲○○即為該等影片檔中出現及對話之男子之事實，應屬
      可信。又被告乙○○自承其與甲○○為國中時期之同學（見本
      院卷一第275頁），而自附表三編號3「女：不是男朋友，
      初戀情人，我是他的初戀情人，我是他高一的初戀情人。
      男：反正妳的第一次都給他，妳第一次……。女：我不是給
      他，白癡喔，高一、高一咧，誰高一誰在跟你在打炮，你
      這個變態。男：妳啊。女：走開啦，我又不是你的。男：
      妳啊，妳這個好色之徒。女：你高一、你高一……你就去玩
      女人了，少在那邊講。」、附表六編號2「女：你沒有白
      過。男：小時候都白白的。女：想到喔！男：老師講的啊
      ，老師說我小時候白白胖胖的。女：我怎麼沒印象？不然
      我小時候就很黑？男：嗯。女：是喔？我那時候就很黑？
      你記得那麼清楚？你在唬我喔？男：沒有啊，事實啊，妳
      小時候就是……的啊。」之對話，可窺見被告甲○○與該名女
      子應係學生時期即已相識。再者，被告甲○○駕車搭載該名
      女子返回之多摩市社區，即為被告乙○○之住處；被告乙○○
      雖辯稱同社區住戶甚多，無法據此認定伊即為該名女子云
      云（見本院卷二第238頁），然與上開影片檔內女子外形
      相似、且與被告甲○○相識且居住於多摩市社區之人，依現
      有事證僅知有被告乙○○一人而已；況且，本院於本件訴訟
      初期，即因被告二人皆否認其為影片檔中出現之男女，為
      辨識人別之必要，而命被告二人本人到場，並將此目的明
      確告知被告二人之訴訟代理人（見本院卷一第274頁）並
      通知被告本人；然經本院先後6次通知，被告均未到場，
      其中被告甲○○除於110年8月3日言詞辯論期日表示其因於
      日前施打COVID-19疫苗身體不適，可認為有不能到庭之正
      當理由外（見本院卷二第235、357頁），其餘5次期日中
      有3次係由訴訟代理人當庭始表示其因工作無法到庭，另2
      次期日則未附具任何理由而未到庭（見本院卷二第33、69
      、95頁、卷三第55、81頁）；被告乙○○除於110年4月8日
      言詞辯論期日係因住院未到場，可認有不能到庭之正當理
      由外，餘均以需陪同父母就醫、需照顧父母或工作忙碌為
      由未到庭（見本院卷二第25、69、73、235、236頁、卷三
      第55、81頁），經本院囑其訴訟代理人向被告乙○○確認其
      可到庭之時間，然僅獲乙○○無時間到庭之回覆（見本院卷
      三第55頁），是被告二人無意願依本院命令於言詞辯論期
      日到場之心態已甚明確。被告既堅決否認其為上開影片檔
      中所出現之男女，衡諸常情，若其等確無原告所指之不當
      交往行為，在面對原告執上開影片檔指其有不當交往行為
      時，當會積極依法院命令到庭，使法院可辯識其非影片中
      人，以捍衛自己之名譽及權利；然被告二人卻均拒絕到場
      ，不願配合調查以釐清真相，此等舉措，實令人產生被告
      二人係自知行為有愧，方因心虛逃避法院調查之質疑。是
      依上開事證，已足推認原告所提出影片檔中錄得者，即為
      被告二人間之對話及行止。則依前揭舉證責任法則，自應
      由被告對其所抗辯之事實更舉反證。
  (二)被告乙○○雖以其於108年10月27日15時48分於新光三越西
      門店打卡上班，於108年10月24日晚間身體不適在家休息
      ，隔日就醫看診為由，辯稱其不可能為附表一編號3、4影
      片中之女子。惟查，市面上之行車紀錄器內建時鐘，如未
      時常校正，隨使用時間經過而逐漸失準之情形，並非罕見
      。108年10月19日為週六，對照附表三編號2之影片檔1019
      ⑵錄得之對話「女：今天禮拜幾有夜市？男：禮拜六啦，
      花園在這邊啊」可知，此行車紀錄器畫面顯示之日期應屬
      正確；然而，自本院卷一第269頁之同一行車紀錄器所攝
      得之影像截圖，可見其畫面上顯示之時間雖為「2019.10.
      27 20：33：23」，亦即晚間8時33分許，然錄得之天色明
      亮，仍為白天，顯然此行車紀錄器顯示之時間有晚於實際
      時間之情形；又1027⑵影像檔畫面顯示之起迄時間雖為108
      年10月27日之15時54分31秒至16時4分20秒（畫面為白天
      ），然該影像檔中之女聲卻稱「現在還沒12點半」（影片
      時間16：00：41），益徵此行車紀錄器有顯示時間晚於實
      際時間之失準問題；則以該女聲所稱時間與畫面顯示時間
      之差距推算，此行車紀錄器畫面顯示之時間，至少晚於實
      際時間3個半小時以上，而該日影片畫面顯示車輛離開汽
      車旅館之時間為15時31分許，於15時34分許到達「牛狀元
      牛肉湯」，車上女子返回多摩市社區之時間則為16時16分
      許（見本院卷二第299至309頁截圖），依上述時間差估算
      ，實際時間均應在中午12時46分前，是被告乙○○所提出於
      打卡時間為108年10月27日15時48分15秒之「台南西門店
      一館專櫃人員門禁報表」（見本院卷一第257頁），並不
      足作為其不在場之證明。至於被告乙○○所提出之陳中仁耳
      鼻喉科診所診斷證明書（見本院卷二第59頁），僅能證明
      其有於108年10月25日因眩暈症至該診所就醫之情，然自1
      0-24-5影片檔畫面所示時間（見本院卷二第239至275頁）
      ，車輛離開汽車旅館之時間為108年10月25日2時8分許，
      於2時16分許將車上女子送回多摩市社區，以上述時間差
      估算，實際時間應是在108年10月24日22時許，此與被告
      乙○○就醫之時間，並無衝突，同無從作為其不在場證明。
      至原告與被告甲○○之離婚協議書（見本院卷一第69至73頁
      ）中約定之對未成年子女權利義務之行使，與被告甲○○有
      無通姦行為，實屬二事，被告甲○○以原告願由其監護其一
      名未成年子女為由，辯稱其無侵害配偶權之事實云云，顯
      然無相關性可言。是被告所提出之上開證據，並無法動搖
      本院已形成之心證。
　(三)附表一「相關影片檔」欄所示之行車紀錄器影片檔，分別
      攝得該車輛於附表一所示之各日期，進出附表一所示各汽
      車旅館之畫面，業經本院勘驗如前，各該影片檔錄得之對
      話譯文分別如附件二至六所示，業如前述；而該等影片檔
      所錄得之內容，均為被告二人間之對話及行止，亦經本院
      認定如前。是以，原告主張被告二人於附表一所示之時間
      、地點，共同進入汽車旅館之事實，自堪採信。綜觀被告
      二人附表二至六所示之對話，可知其以「老公」、「老婆
      」互稱，且多次互表愛意，顯然為熱戀中之男女交往關係
      ；且其二人於對話中，多次論及其間之愛撫行為及性行為
      ，如附表二編號3「男：妳都說我帶妳、都帶妳去……去開
      房，都覺得很膩、很煩，會嗎？真的喔？女：嘿。男：真
      的還假的啦？女：真的。男：還是妳故意講的。」、「女
      ：在那邊想，叫你射兩次又不射。男：齁……啊就……剛剛要
      射結果……開始流汗就停下來了。不然很舒服。」，附表三
      編號3「女：怎麼香香的，馬子的香水味？男：沒有啊，
      是我的吧？女：有馬子的淫水味。男：妳的啊。女：我的
      剛剛就乾了。」，附表四編號1「男：今天ㄋㄟㄋㄟ比較大哦
      ？比較軟，怎樣是有被人家摸是不是？女：對啊，就現在
      就有一隻鹹豬手。嗯？白癡喔」、編號2「男：會縮，對
      阿，胸部縮小。男：你不是說妳要變成C？女：是不是你
      給我抓到垂了，阿，是不是你都不常抓所以垂了，因為不
      常抓所以奶垂了。」、「男：都給妳了都。女：我怎麼知
      道，又不是每天繳械的。男：你就全部包辦阿」「女：你
      ？是喔你敢？男：怎麼不敢，我怎麼不敢，拍我們在床上
      的，露出來」，附表五編號2「男：而且她之前她就在想
      了，我那時候……欸……那時候是第一次，應該大概買電視那
      時候吧，她有問我說我們兩個在一起了沒？我跟她講說沒
      有。她事實上那時候就要……，啊我們到底哪時候在一起的
      ？女：我也不知道。被你性侵之後的……。男：性侵之後，
      針一打下去就……沒辦法放開的那種是不是？」、編號3「
      男：回想起來了，那我們第一次的話，妳明明就早已準備
      了。對不對？女：神經病！明明就沒有。」，附表六編號
      2「女：就像你每次搞我，你的爽度也都不一樣。男：因
      為妳每次給我的感覺都不一樣。女：齁……屁啦。男：五味
      雜陳。女：沒有，現在都這樣。除非你在搞我，然後你心
      裡在幻想AV女優。男：沒有耶。女：每次幻想都不一樣。
      男：不用幻想啊。女：看哪一個？男：老婆啊。」等語，
      由此可知，其二人於此期間，曾多次發生性行為。則衡情
      兩人進入汽車旅館闢室獨處之目的，當係為發生性關係無
      疑。其中被告乙○○於附表一編號2該次行為，在進入汽車
      旅館之前，雖有向被告甲○○表示其正值月事不能為性行為
      （附表三編號1），然嗣後離開汽車旅館後，卻與被告甲○
      ○有「女：有馬子的淫水味。男：妳的啊。女：我的剛剛
      就乾了。」之對話，應認其二人於該次亦有發生性行為。
      是以，原告主張被告二人於附表一所示之時間、地點，共
      同進入汽車旅館發生性行為，並有互訴愛語之曖昧行為等
      節，自堪採信。
五、按因故意或過失，不法侵害他人之權利者，負損害賠償責任
    ；數人共同不法侵害他人之權利者，連帶負損害賠償責任；
    不法侵害他人之身體、健康、名譽、自由、信用、隱私、貞
    操，或不法侵害其他人格法益而情節重大者，被害人雖非財
    產上之損害，亦得請求賠償相當之金額；此項規定，於不法
    侵害他人基於父、母、子、女或配偶關係之身分法益而情節
    重大者，準用之。民法第184條第1項前段、第185條第1項前
    段、第195條第1項前段、第3項分別定有明文。次按婚姻係
    以夫妻之共同生活為其目的，配偶應互相協力保持其共同生
    活之圓滿、安全及幸福，而夫妻互守誠實，係為確保其共同
    生活之圓滿安全及幸福之必要條件，故應解為配偶因婚姻契
    約而互負誠實之義務，配偶之一方行為不誠實，破壞共同生
    活之圓滿、安全及幸福者，即為違反因婚姻契約之義務而侵
    害他方之權利（最高法院55年台上字第2053號判例要旨參照
    ）。若夫妻之一方違反婚姻之誠實義務，與婚姻外之第三人
    發生通姦或其他親密行為，致破壞夫妻共同生活之圓滿幸福
    者，則該等行為人（含配偶之一方及婚姻外之第三人），即
    係共同侵害婚姻關係存續中之他方配偶基於配偶關係之身分
    法益，而屬情節重大，受害配偶自得依前揭規定，請求非財
    產上之損害賠償。又不法侵害他人之人格權，被害人受有非
    財產上損害，請求加害人賠償相當金額之慰撫金時，法院對
    於慰撫金之量定，應斟酌實際加害情形、所造成之影響、被
    害人所受精神上痛苦之程度、雙方之身分、地位、經濟狀況
    及其他各種情形，以核定相當之數額。被告二人於附表一所
    示之時間、地點發生性行為且言行親暱之事實，業經本院認
    定如上，而被告為上開行為時，原告仍為被告甲○○之配偶，
    又自上開對話及被告於原告所提出之檔名「1029」影片檔中
    （譯文見本院卷一第211至217頁）之對話，可知其間曾談論
    被告甲○○的孩子（附表二編號3、附表三編號1、附表六編號
    2），並有「女：我、我出去玩，你如果搞了她來……那天蓋
    章，你如果搞了她，你就會失去我」、「女：你在跟我搞的
    這段期間，你如果碰她你會失去我」（附表三編號3）、「
    男：她明明就是……為什麼要拖到一月？女：我覺得她也……她
    也沒有想要理，我覺得你不要再逼她啦。男：我跟妳講我們
    現在就是卡在小孩子。女：對，啊我說你們就自然而然，就
    是……如果真的處不下去……男：啊早就、早就沒……然後她一天
    在我家裡，妳又不放心又亂想，那我乾脆快一點啊？不是這
    樣嗎？」（影片檔1029）之對話，可見被告乙○○知悉甲○○仍
    有婚姻關係，則其與被告甲○○之上開行為，顯已共同侵害原
    告於婚姻關係存續中基於配偶關係之身分法益，而屬情節重
    大，原告自得依前揭規定，請求被告連帶賠償其非財產上之
    損害賠償。爰審兩造稅務電子閘門財產所得調件明細表所示
    之財產狀況（見本院卷一第19至32、125至130頁）、因被告
    間相姦行為致原告身分法益受侵害之程度，認原告得請求被
    告連帶賠償之非財產上損害，以30萬元為適當，逾此範圍之
    請求，則屬過高，無從准許。
六、末按給付無確定期限者，債務人於債權人得請求給付時，經
    其催告而未為給付，自受催告時負遲延責任。其經債權人起
    訴而送達訴狀或依督促程序送達支付命令，或為其他相類之
    行為，與催告有同一之效力；又遲延之債務以支付金錢為標
    的者，債權人得請求依法定利率計算之遲延利息；而應付利
    息之債務，其利率未經約定，亦無法律可據者，週年利率為
    百分之5，民法第229條第2項、第233條第1項及第203條分別
    定有明文。查本件原告起訴狀繕本送達被告乙○○、甲○○之日
    分別為109年7月22日、109年7月30日（見本院卷一第49、11
    5頁），故原告請求被告乙○○自109年7月23日、被告甲○○自1
    09年7月31日起給付法定遲延利息，亦屬有據。
七、綜上所述，本件原告依侵權行為之法律關係，請求被告連帶
    給付30萬元，及被告乙○○自109年7月23日、被告甲○○自109
    年7月31日起，均至清償日止，按週年利率百分之5計算之利
    息，為有理由，應予准許；逾此範圍之請求，則無理由，應
    予駁回。
八、本件判決之基礎已臻明確，兩造其餘攻擊防禦方法及主張舉
    證，於判決結果不生影響，無一一審究之必要，附此敘明。
九、末按各當事人一部勝訴、一部敗訴者，其訴訟費用，由法院
    酌量情形，命兩造以比例分擔或命一造負擔，或命兩造各自
    負擔其支出之訴訟費用。民事訴訟法第79條定有明文。本院
    酌量原告之請求內容及兩造之訴訟勝敗情形，定裁判費之負
    擔如主文第三項所示。
十、本件原告勝訴部分，因所命給付之金額未逾50萬元，爰依民
    事訴訟法第389條第1項第5款，依職權宣告假執行，原告就
    此部分陳明願供擔保聲請宣告假執行，僅係促使本院職權之
    發動，爰不另為駁回假執行聲請之諭知。而被告陳明願供擔
    保免為假執行，核無不合，爰依同法第392條第2項規定，酌
    定相當之擔保金額准許之。至於原告敗訴部分，其假執行之
    聲請已失所附麗，應併予駁回。
、據上論結，本件原告之訴為一部有理由，一部無理由，依民
    事訴訟法第79條、第87條第1項、第389條第1項第5款、第39
    2條第2項，判決如主文。
中　　華　　民　　國　　110 　年　　12　　月　　7 　　日
                  民事第二庭  法  官  張玉萱
以上正本係照原本作成。
如對本判決上訴，應於判決送達後20日內向本院提出上訴狀，若
委任律師提起上訴者，應一併繳納上訴審裁判費，否則本院得不
命補正逕行駁回上訴。
中　　華　　民　　國　　110 　年　　12　　月　　8 　　日
                              書記官  鄭伊汝　　
　
附表一      編號 日期 地點 行為態樣 對話內容 相關影片檔   1 108年10月11日 喜來登汽車旅館（臺南市○里區○○里○○○0000號） 被告共同進入旅館休息，互表愛意及發生性行為 見附表二（即本院卷一第151至165頁 ） 檔名1011⑴、1011⑵、1011⑶   2 108年10月20日 威妮斯汽車旅館（臺南市○○區○○路0段000號） 被告共同進入旅館休息，有曖昧對話並發生性行為 見附表三（即本院卷一第167至191頁）  檔名1019⑴、1019⑵、「1020」   3 108年10月24日 喜來登汽車旅館（臺南市○里區○○里○○○0000號） 被告共同進入旅館休息，互表愛意、親暱動作及發生性行為 見附表四（即本院卷三第73至78頁）  檔名10-23-1、10-24-5、1023⑵   4 108年10月27日 王子汽車旅館（臺南市○○區○○里○○○0000號） 被告共同進入旅館休息，有曖昧對話及發生性行為。 見附表五（即本院卷一第193至209頁 ） 檔名1027⑴、1027⑵、1027⑶、「1027⑷」  5 108年11月2日 威妮斯汽車旅館（臺南市○○區○○路0段000號） 被告共同進入旅館休息，有曖昧對話及發生性行為。  見附表六（即本院卷一第219至233頁 ） 檔名1102⑴、1102⑵、1102⑶、1102⑷、1102⑸  
附表二   編號 檔案名稱 對話內容（「男」車內男聲、「女」指 車內女聲）  1  1011⑴ 男：有休息嗎？ 服務人員：有。三個小時580，小心喔，謝謝。 服務人員：先找您420，房號是703，到底左轉喔。 男：好了。 服務人員：謝謝。 女 ：是70幾啊？ 男：703。 男：下去關個門。  2 1011⑵ 男：妳剛才有來嗎？ 女：你打我[00：00：24]。 男：對啊，等一下去那個。 女：壞掉又拿，我哪有丟掉[00：00：36]。 男：妳東西都有拿齁。 女：拿什麼？沒有，你的心沒有拿。 男：有啦。 男：不要亂想喔，好幾天沒有見妳，因為……三天[00：01：29]之後有放一天喔？ 女：嗯。 男：是不是？ 女：欸。 男：是不是？ 女：對啊。 男：放三天之後，放一天，放一天是[00：01：41]禮拜六、禮拜日、禮拜一，禮拜二喔。 女：好。 男：禮拜二我還要工作，我要在家裡做。 女：你怎麼知道？ 男：沒有，因為我禮拜一就要進去那個……玉山銀行樓上啊。 女：喔。然後咧？ 男：沒有然後啊，就要工作啊，所以又不能帶妳去。 女：現在是怎樣？你要逆向喔？ 男：我要停……這裡。 女：欸？蛤？ 男：等一下可能又要跟出去。 女：你要去哪裡？ 男：買、買打火機。 女：買一罐牛奶出來。 男：什麼牛奶？ 女：隨便啊。 男：大罐的喔？ 女：喔。 男：是不是？ 女：長的那種。 男：要直的那種，長的。 女：欸，我剛剛幫你拿的那杯飲料呢？ 男：我放那個……兒童車裡。 男：[00：04：36] 女：有啊。嗯。 女：他人咧？ 男：回去了啊。有這個…… 女：那個幹嘛的？ 男：我喜歡妳。 女：誰要的？ 男：我。 女：他們住哪裡啊？ 男：不要動。 女：那你住哪裡啊？ 男：我住這一條忠孝路。 女：我的心……哪一里？ 男：忠心里啊。 女：哪裡？這裡哪有忠孝路。 男：這裡、這裡……為什麼沒有忠孝路？住這裡，住這裡，[00：08：31]。 女：你有看到那個計程車……摔進去那個嗎？就硬要給人家開，你真的是…… 男：怎樣？ 女：你、你這兩台啊，[00：08：53]。哈哈哈，他開進去而已…… 男：他又開出去了啊。 女：啊知…… 男：那一台啊。 女：有嗎？它不是跟在你後面？ 男：沒有啊。 女：忠孝路不是在旱溪夜市那裡喔？ 男：不是，我們沒有到那邊。 女：你在唬我呀！ 男：在……[00：09：39]公園妳知道嗎？ 女 ：當然不知道。我沒有一個地方是知道的。 3 1011⑶ 女 ：洗澡洗好了？ 男：還沒啊。 女 ：[00：00：27] 男：我沒有注意看啊，為什麼妳一直在注意大房間？ 女 ：沒有啊。 男：怎樣？有心儀的對象嗎？ 女 ：拜託！那邊都那麼奇怪的人。 男：傻瓜…… 女 ：要死了。 男：妳愛不愛我？ 女 ：愛啊，可是你不愛我。 男：我哪有不愛妳？ 女 ：因為你沒有[00：00：50] 男：[00：00：51] 女 ：怪怪的。 男：哪有。 女 ：一點都不想我，膩了啦。 男：沒有啦。 女 ：嘿啦嘿啦。 男：妳沒有注意到我身上血痣[00：01：06] 女 ：什麼字？ 男：血痣啊，這邊有一顆，有沒有？ 女 ：寫字？ 男：這裡，血…… 女 ：喔，你是說痣。 男：紅色的、紅色的痣。 女 ：喔，我也有一顆。 男：我很多耶。 女 ：我媽說那個就是肝不好啦，我媽身上也很多。 男：對啊。 女 ：我痣……我只知道我的手有一顆。 男：那個要去點掉。 女 ：是喔？ 男：妳要檢查，因為它是……算會血管、導致血管什麼囊腫還是怎樣。 女 ：那個Pizza已經休息了耶，你知道嗎？ 男：我不知道，那邊哪有Pizza？ 女 ：有啦，就你剛剛說的那一間必勝客。 男：不是啦，達美樂。 女 ：那個是達美樂。 男：是達美樂嗎？ 女 ：達美樂休息了。 男：前面路口，我錢給妳。 女 ：拿來啊，我先下車了。 男：妳說150，155。 女 ：155塊。 男：我有新的100。 女 ：[00：02：03]包紅包。 男：這麼快好，怎麼買小的而已？ 女 ：對呀，那個人跟我一樣，買155塊。 男：是喔，這麼巧。不用啦，就拿著。 女 ：好，收起來。 男：幹嘛給我。 女 ：唉呀，掉了，所以我今天沒有吃碳烤，喝了一罐可樂。 男：為什麼？ 女 ：等一下吃碳烤太飽了啊。這可以冰起來。不是啦，起司、起司塔很好吃，你不是要去買     鹽水雞？ 男：不用了啦，回家、回家再[00：04：07]。欸……我這……有檢查東西有沒有放那邊嗎？ 女 ：什麼東西啊？ 男：我的東西啊。 女 ：什麼東西啊？ 男：不知道，因為我沒有注意看，我就……東西拿一拿就下來了。 女 ：有東西沒拿嗎？ 男：不知道。 女 ：煙喔？ 男：[00：04：34]，電子煙我不知道，[00：04：37]。 女 ：沒拿的話他明天會給你放在櫃臺。 男：會嗎？ 女 ：會啊，他會收著啊，你就是去跟人家拿就好了。除非說那個房務A走了這樣，房務怎麼可     能抽電子煙。右轉。 男：不可以再買了喔，[00：05：13]跑掉喔。嗯……親愛的老婆，嗯…… 女 ：喔，你結婚不是有[00：05：31] 男：[00：05：33]啦。 女 ：[00：05：36] 男：對啊。[00：05：51] 女 ：[00：05：53]慢慢喔。我放這裡。 男：怕妳手痠啊。 女 ：放這裡！我要[00：06：21] 男：(笑)這樣，會不會太……太ㄍㄧㄥ了點？ 女 ：哪裡？你喔？ 男：妳都說我帶妳、都帶妳去……去開房，都覺得很膩、很煩，會嗎？真的喔？ 女 ：嘿(對)。 男：真的還假的啦？ 女 ：真的。 男：還是妳故意講的。 女 ：沒有，真的。你每次在那邊，LINE都給我打那個……真的很想給你[00：06：48] 男：哪有，都是妳講的！ 女 ：剛睡醒你又給我講話，累都累的要死。 男：就想咩。 女 ：想你個呸。 男：對呀。 女 ：在那邊想，叫你射兩次又不射。 男：齁……啊就……剛剛要射結果……開始流汗就停下來了。不然很舒服。 女 ：屁。 男：真的啦。哇，妳現在手是冷的。 女 ：冷到…… 男：對啊，冷的啊。剛剛妳上車我牽是溫暖的，那現在要回去牽是冷的。 女 ：[00：07：35] 男：所以妳現在都只有吹電風扇睡覺嗎？ 女 ：當然啊。 男：我都開電風扇加冷氣。 女 ：我開電風扇就會冷了。我現在說不定[00：08：01]。 男：蛤……那妳去玩就結束了，我更擔心。 女 ：你發瘋喔，沒那麼快好不好？我聽你在放屁。 男：哪沒那麼快？一個禮拜啊。 女 ：那更好，那就不用帶那個，有的沒的去玩。 男：問題我怕小狼狗啊，妳不知道有沒有帶小狼狗去咧。 女 ：[00：08：24]三個人睡一間，[00：08：26] 男：妳確定三個人睡一間嗎？ 女 ：不然你也可以去啊！ 男：真的喔？ 女 ：你能去嗎？ 男：可以唷，跟我家人講說我要去出差。 女 ：哼，你放屁啦，你都跟你爸在工作，出什麼差啊。 男：我去做別人工，然後要去台北。 女 ：他會信你才……[00：08：47]才不會信。 男：蛤……我要回家了，好，我們這兩天，小孩子如果okay的話就把他帶去找妳，好不好？ 女 ：找我幹嘛？不要啦，等一下回去在那邊亂講，等一下，我的那個藥。我要給我媽看，說     你要帶我去[00：09：13]。 男：真的喔？ 女 ：對呀。 男：她最好她知道。 女 ：最好她不知道，你以為她是阿呆喔，我媽是有[00：09：25]okay？ 男：喔。 女 ：Okay？再見。 男：老婆bye-bye。 女 ：不要找我。 


附表三   編號 檔案名稱 對話內容（「男」指車內男聲、「女」指 車內女聲）  1  1019⑴ 女：[00：00：00陰謀。Ｑ 男 ：我沒、我沒那麼厲害，我不是北港六尺四。 女：哈哈哈……瘋子、瘋子喔！ 男 ：這附近應該有一間啊。 女：沒有要去啦！ 男 ：我要帶妳去，帶妳去休息。 女：沒有要去，因為、因為根本沒有有小孩，好啦，我有正常來啦，發瘋喔。我跟你講喔，     我個性如果沒有這麼好…… 男 ：已經來了？妳現在來了？ 女：那個時候就來了。 男 ：啊現在呢？結束了？ 女：還沒。 男 ：喔……說謊話騙我耶！ 女：哪有說謊騙你。 男 ：我要帶妳去……驗身。 女：驗你的[00：00：44]，那天我……那天看到那個淡粉色就知道好嗎？你在講廢話。 男 ：我哪知道啦！ 女：就跟你說過兩天一定會來啊，我的身體我自己知道。 男 ：那也該結束啦。 女：還沒啦！ 男 ：還沒？好幾天了。 女：還沒結束好不好，結束就給你了啊。發什麼瘋。 男 ：現在也可以給我啊。 女：不要！ 男 ：都九天了。 女：發什麼瘋，哪有九天，那是禮拜一、禮拜四還禮拜一，哪來的九天啊，你是……高岡屋海苔。發什麼瘋，想想想……想到發瘋，今天禮拜幾？今天禮拜六耶。 男 ：今天禮拜六了啊。 女：也才六天而已。還不行啦，最少要像上次那樣快結束了才行。 男 ：我……有戴套沒在怕。 女：不要啦！發什麼瘋！ 男 ：快點喔，要到了喔！ 女：我不……蛤？ 男 ：要到了喔。 女：不要去啦，不要在那邊發瘋。 男 ：不要，我要帶妳去。 女：不要，[00：01：49]我跟你講！我禮拜三[00：01：56]不然你來載我。 男 ：現在還那麼早，我不想回去啦。 女：重點是現在才幾點，啊對啊…… 男 ：啊所以我要帶妳去啊。 女：啊我們又不能搞，幹嘛要去？ 男 ：[00：02：10]也爽。 女：呿，最好是。怎樣你去過威尼斯喔？  男 ：有。 女：為什麼？你跟誰？ 男 ：好啊。 女：蛤？ 男 ：[00：02：20]等一下說我們很猴急。 女：(笑) 男 ：(笑) 女：我跟你講，我真的不能弄喔。 男 ：為什麼？ 女：你不要浪……沒有為什麼，不要浪費錢。 男 ：休息。 服務人員：[00：02：30]630好嗎？ 男 ：好。 服務人員：那目前630的話是有[00：02：34]可以嗎？ 男 ：好。 服務人員：謝謝，收您[00：02：44]。那房號是702，走到底左轉最後一個車道喔，謝謝您，謝           謝。 女：錢……為什麼都要浪費錢啊？ 男 ：啊…… 女：就不能搞一點……這時間誰要來？ 男 ：幾號啊？ 女：702啊，[00：03：08]。 男 ：喔……那麼多台喔。 女：啊你不是來過？你跟誰？ 男 ：自己一個。 女：蛤？ 男 ：自己一個。 女：別在那裡[00：03：26]好不好？ 男 ：那很久了啦。 女：到底跟誰啦！ 男 ：自己啦。 女：你不要在那裡裝傻喔！你到底跟誰來？ 男 ：我就跟妳講說自己啊。 女：為什麼自己來這裡？ 男 ：啊……那時候去港口那邊網咖。 女：你在這裡叫外賣喔？ 男 ：沒有啊，那時候沒有……什麼是外賣？ 女：哼！ 男 ：什麼是外賣啊？ 女：嫖啊。 男 ：蛤？ 女：嫖啊。 男 ：沒有啊。 女：外叫喔？ 男 ：對啊，我單純來睡覺啊。 女：外叫捏？ 男 ：沒有啊。什麼是外叫？外叫什麼？ 女：外叫，叫外叫妹啊。 男 ：沒有啊。 女：那跟誰來啊？ 男 ：我自己一個人。 女：怎麼可能？我覺得你在唬我。 男 ：妳為什麼又不開心？ 女：這裡為什麼有一張衛生紙？你載她喔？ 男 ：沒有啊，兒子啊。 女：什麼時候有載你兒子？[00：04：25]  2 1019⑵ 男 ：防盜鎖在哪裡啊？ 男：[00：00：06]它會感應啊，會咔一聲啊。就是過電、過電之後，然後它這邊。 女 ：我不想聽，我只想要聽你跟我[00：00：19]好吧…… 男：我愛妳。 女 ：你為什麼都要放這邊啊？ 男：哪有啊？ 女 ：這樣我要伸很遠耶。 男：啊那個不會關喔？ 女 ：哪裡？要按這裡喔？按這裡是哪裡？ 男：按這邊。 女 ：中間那一顆喔？ 男：啊冷氣在這邊妳也不會看。 女 ：不會啊。 男：這一個、這一個是加速power檔。 女 ：幹嘛啊，又沒有要開你的車，不用緊張。 男：沒有啊，先跟妳講一下，怕妳按錯顆，還好嗎？ 女 ：按中間那顆不是嗎？ 男：對。那是雷達，全雷達。欸，[00：02：23]。 女 ：全雷達咧。有人要回去了喔？ 男：對啊。 女 ：而且都沒有買飲料給我喝，想我，變態，死變態。 男：對，欸……沒有，這是我、叫我喝的耶。 女 ：我知道，你幹嘛那麼驚訝？ 服務人員：退房嗎？ 男：對，好，謝謝。 服務人員：謝謝你，謝謝。 女 ：Bye-bye。 服務人員：謝謝光臨，請慢走。 女 ：要把你帶回去嗎？上次房間的發票也沒中。 男：妳知道？ 女 ：這裡是哪裡？安南區喔？它上面寫房租啊，瘋了喔。 男：北安路，那邊就西港。往那邊就西港，啊我們現在又要跑濱海，所以要走原本那邊。 女 ：我們要走濱海？ 男：對呀，妳要喝飲料，抱我出去好不好？ 女 ：[00：03：20]先加油，關了啦。 男：還沒啦。 女 ：什麼……我們走、走哪裡？ 男：我們不一樣，我們現在要走宜安路，妳會不會餓？我買東西給妳吃。 女 ：我不要，我還有麵包。 男：齁！ 女 ：我為什麼摸不到……在哪裡？ 男：在這裡啦！ 女 ：你又亂喬！這裡！ 男：妳去裡面啦。 女 ：幹嘛，要進去逛？ 男：嗯。 女 ：沒那個東西就完成這樣了，如果有那個東西不就都不用睡了。 男：沒有啊，幫妳買、幫妳買睡衣。妳有真的愛我嗎？ 女 ：蛤？愛你啊，有時候也很討厭你。 男：我哪裡…… 女 ：我覺得你很機歪，講話不准我……不得人心啊。 男：哪裡啊…… 女 ：有時候你講話就很不得人心，明知道就很……介意那種事，你就有時候在問你什麼事情，      就又故意這樣回答。 男：有啊，我真的回答……而且我剛開始，我們在第一次……對，第一次吃飯的時候，就講     了，有時候文字真的是看不出那個表白的意思，啊……有些人就是會把它看……就是看得說喔……你好像在罵我，妳懂意思嗎？幹嘛？我頭髮翹起來了。 女 ：啊所以可以怎樣？ 男：啊？ 女 ：要去剪頭髮。 男：沒有啦。 女 ：那裡沒翹起來就好了，那裡翹起來比較危險吧？ 男：沒有吧，那裡翹起來才危險。 女 ：你[00：04：47]翹起來…… 男：我媽就說你頭髮怎麼翹起來了，你跑去哪裡了？ 女 ：她才不會這樣問咧，你媽才沒在看。 男：她知道啦，還沒十點半[00：04：57]她也知道我回去要……啊[00：05：11]老婆了，妳要分享     照片給我看喔，妳不要再……欸，夜市耶。 女 ：哪裡？ 男：那邊啊。 女 ：今天禮拜幾有夜市？ 男：禮拜六啊，花園在這邊啊。 女 ：屁啦。 男：真的啊。要回頭給妳看嗎？那邊都有夜市啊，看[00：05：31] 女 ：那不知道是什麼小夜市好不好。 男：應該從這一條……[00：05：36]它那一條是到交流道的。 女 ：喔……我昨天在[00：05：41]電視都沒關我就睡著了。 男：有這麼累嗎？ 女 ：我起床的時候電視沒關。 男：[00：05：50] 女 ：我又沒有[00：05：53]，有有…… 男：我拿套子出來喔。 女 ：拿什麼？ 男：套子啦。 女 ：對呀。 男：不知道身份證有沒有掉啦。 女 ：你又沒有拿身份證。 男：呃……有時候……皮夾在拿的時候，我都很怕東西掉出來，然後就忘記了。妳對別人會     不會這樣？嗯？ 女 ：要看你。 男：哇，辣妹耶。 女 ：在哪裡？ 男：哇，[00：06：36]，頭髮比妳還要長喔。 女 ：屁啦，我比較長好不好，你是瞎了嗎？她會冷吧？她只穿那樣。 男：對啊，可能穿的比妳還短喔。 女 ：對啊，不然她幹嘛用那個遮陽的那個。 男：她年紀比妳大。 女 ：你又知道了？ 男：嗯，看得出來，看她那雙鞋就知道了。 女 ：看她怎樣？ 男：看那雙鞋就知道了。 女 ：說不定人家只是比較[00：07：00] 男：[00：07：01]她年紀比妳大，身材也比妳肥啊，妳看，那根本是水桶。 女 ：我現在也差不多了，現在是水桶，小水桶。 男：是我，我現在是五十加侖桶，妳要喝飲料嗎？ 女 ：想要喝東西。 男：這一條就是國道八號。 女 ：[00：07：32] 男：國道八號啊。 女 ：這是走安南區嗎？ 男：對，這是安南區。這是安東路二段。 女 ：薑母鴨。 男：[00：07：47]我們應該要找一天再出來吃薑母鴨，不然冬天又要到了又會冷，要多吃那個     什麼薑母啊。這有印象嗎？ 女 ：什麼印象？ 男：農會啊。啊可以啦，這是海邊路，海邊路這一條一直走就可以到那個好市多了，知道嗎？ 女 ：是。 男：嗯……好市多接文賢路，文賢路到底應該是接……接哪裡啊，[00：08：51]嗎？好像喔。     接[00：08：54]然後接那個……什麼……逐鹿啊，要嗎？ 女 ：隨便啦，我路痴啦。我就路痴啊，我只知道固定路線。 男：欸，飲料店耶。 女 ：那不是啦。 男：是啊。 女 ：算了啦，不順路啊，算了啦，很遠。 男：[00：09：38]欸，有全聯耶，要不要進去買？ 女 ：全聯要買什麼？ 男：不知道。 女 ：人家收了吧？全聯不是都開到十點而已？ 男：是嗎？ 女 ：對啊。 男：可是它還亮燈啊。 女 ：[00：09：49]到晚上十點吧？ 男：24小時。 女 ：沒有啦。 男：(笑)檳榔攤。 女 ：都沒有，要瘋了。   3 1020 女：那…… 男 ：我下去買。 女：你要走去店面喔？ 男 ：對啊。妳要喝什麼？老婆。 女：隨便你。 男 ：奶茶。 女：我要無糖去冰。 男 ：好，車上等我。 男 ：妳要去冰，它還有冰塊耶。 女：沒關係啊，等一下再喝，你又抽紙煙喔。 男 ：這裡還有一包[00：03：28]。 女：這裡啊。 男 ：[00：03：30]。 女：嗄？ 男 ：這等一下要丟掉了。 女：喔。這是你昨天留在馬子他們家的喔？蛤？ 男 ：不只兩包啊。 女：怎麼香香的，馬子的香水味？ 男 ：沒有啊，是我的吧？ 女：有馬子的淫水味。 男 ：妳的啊。 女：我的剛剛就乾了。 男 ：妳很愛亂講耶，齁！妳不可以亂來喔。 女：嗯。 男 ：[00：04：13] 女：你在說你喔？ 男 ：我說妳。 女：我、我出去玩，你如果搞了她來……那天蓋章，你如果搞了她，你就會失去我。 男 ：蓋妳。 女：也不能這樣講，你在跟我……你在跟我搞的這段期間，你如果碰她你會失去我(笑)。你     怎麼那麼幼稚啊！ 男 ：[00：04：38] 女：你成熟一點好不好？成熟一點不行嗎？你不能成熟一點嗎？ 男 ：有鹹酥雞喔。 女：不要吃啦，昨天吃、昨天買了，咖哩雞排，喔生意很好，生意很好耶，很好吃嗎？ 男 ：我不知道。喔……這一條[00：04：55] 女：[00：04：56]可以尿尿[00：05：05]，要賣給誰啊，賣給剛剛那個鹹酥雞的客人。 男 ：我哪知道，不是吧？ 女：要不然咧？ 男 ：[00：05：13]講到口渴。妳明天真的要[00：05：22]？不知道？ 女：啊回來你要載我嗎？ 男 ：我要看狀況，我要假掰什麼理由。 女：為什麼？ 男 ：我媽有時候會問啊。 女：問怎樣？ 男 ：啊我又要跑去哪？ 女：你說你肚子餓啊，你要去買東西吃。 男 ：啊開車出去耶。 女：很奇怪嗎？那你騎摩托車[00：05：48]，我行李箱要放哪？放後面用拖的好了。我坐摩托     車也可以喔，反而是你，不然你扛著，放在你的龍頭。兩個在那邊弄，在那邊[00：06：01]不用看。 男 ：真無聊。 女：要騎摩托車也可以啊，不然你後面弄一個二輪車，人家送貨的那種，你要勾著那個，你     知道嗎？ 男 ：老婆，安全帶。 女：這樣的話你要勾那個，你知道嗎？你知不知道啦。 男 ：我要看有沒有…… 女：你不來載我，我要叫別人載我了。 男 ：叫誰啦。 女：沒關係啊，不知道。三更半夜就是男生的，你想清楚喔。 男 ：明明就很早。 女：我是說我回來的時候耶，你發什麼瘋。 男 ：回來幾點了？ 女：不知道耶，就是好像下船五點，看幾點多的啊。 男 ：啊妳坐什麼車啊？ 女：就一樣，遊覽車啊。 男 ：遊覽車，啊……不能坐到麻豆或那個嗎？ 女：不行，那應該都是仁德下車。 男 ：沒有，不可能。 女：可以，啊不然我要自己、自己坐車，自己買票，那個是免費接駁的，好像都是統一，它     是定點就是高雄楠梓、仁德。 男 ：沒有啊。 女：真的，跟它說要到麻豆。 男 ：不行啊，因為我、我要跟小孩子…… 女：啊如果十一點之前咧，如果十點。 男 ：十點的話我九點多，可是妳要跟我確定啊，到那邊大概幾點啊。 女：對呀，啊如果十點呢？ 男 ：十點來回應該可以喔。 女：[00：07：32] 男 ：問誰啦？ 女：問別人啦，等一下沒人載我，你是在發什麼瘋啦，你是不是發瘋了啦？這嚴重的事情我     就拖、拖著行李箱站在仁德那裡……那我問我修手機的人。 男 ：沒有，修手機的朋友？男朋友？ 女：不是男朋友，初戀情人，我是他的初戀情人，我是他高一的初戀情人。 男 ：反正妳的第一次都給他，妳第一次…… 女：我不是給他，白癡喔，高一、高一咧，誰高一誰在跟你在打炮，你這個變態。 男 ：妳啊。 女：走開啦，我又不是你的。 男 ：妳啊，妳這個好色之徒。 女：你高一、你高一……你就去玩女人了，少在那邊講。 男 ：[00：08：22] 女：蛤？ 男 ：[00：08：25] 女：不是啦，我不是給他啦。白癡，高國慶是後面、後面才交往的。 男 ：啊後面才給他對不對？ 女：應該是吧。 男 ：所以他有嘎到妳了？ 女：應該有。 男 ：[00：08：39] 女：可能啊，你自己去問他。 男 ：靠，啊以後把妳帶回家，妳會不會出來之後就找[00：08：47]尬啊？ 女：我尬他幹嘛白癡喔。 男 ：說不定從那個三樓那個陽台爬過去他房間。 女：是都沒人了嗎？[00：08：58]，而且他又矮又黑。 男 ：妳不是喜歡？ 女：沒有，不是喜歡，他後面真的變很醜。 男 ：沒喜歡、沒喜歡妳還不是一樣……答應他讓他尬了。 女：沒有啊。 男 ：還沒有。剛明明經過這裡的時候，才講到他，妳還說妳沒有給他。 


附表四   編號 檔案名稱 對話內容（「男」車內男聲、「女」指 車內女聲）  1  10-23-1 女：你又買什麼 男：…等下要幫你拿行李嗎? 女：不用啊 男：為什麼 女：你要幫我要拿去哪裡 男：台階那裡你拿的上去嗎? 女：台階那裡你幫我上去 男：你對我是真的還假的? 女：真的阿，煮的，真煮麵，是煮的 男：喔，你不可以離開我，知不知道? 女：知道 男：知不知道啦 女：知道 男：阿不可以跟別人出去喔 女：出去會跟你講 男：不要 女：為什麼，你親老婆離職了 男：我故意的阿 女：出去會跟你講，你不是說叫我跟你講 男：我哪有 女：你說什麼 男：禁止，都禁止 女：為什麼 男：為什麼 女：在忙喔 男：忙什麼，我在工作啊，廢話 女：還講那種話 男：廢話 女：是喔，怎麼這樣 男：你不想喔，你想不想，蛤 女：不想 男：那你想要什麼，蛤?想要什麼阿 女：不要吵啦 男：你想什麼拉 女：不知道啦 男：快點拉 女：幹嘛拉 男：你想什麼 女：不知道啦 男：快點拉 女：想要吃你 男：想要吃我?我不是問，結果不是有人跟我講說吃不飽 女：什麼時候 男：你要不要看一下LINE，晚上，ㄟ，是七點多吧是不是 女：我哪有說吃不飽，有嗎? 男：有阿，有人LINE我吃不飽，然後還吃別人的，對不對，才吃的飽，是不是 女：哈哈哈哈 男：是不是 女：吃你個大頭拉，白癡喔，白癡喔，瘋了嗎，你瘋了嗎? 男：手機拿來我檢查。 女：檢查什麼 男：看有沒有存別人阿，一定要對不對 女：你回去慢慢看 男：不要，妳回去就刪了，臨時檢查 女：那你的先給我看，好啦，我沒有要看啦，白癡喔，我現在沒什麼好看 男：妳騙我啊 女：什麼拉 男：妳一定有阿，怎樣不敢給我看，對不對 女：不對 男：最好是不對，而且又丟照片給人家 女：丟給誰 男：問妳啊 女：丟給同事阿 男：最好啦 女： (嘆氣聲)為什麼我跟你講什麼你都不信 男：因為妳已經背叛我兩次了，我太不相信 女：那不信你還愛問 男：沒辦法 女：所以你到底要怎樣… 男：有阿，我手貼玻璃，為什麼看不到 女：你幹嘛不舉另外一隻手 男：阿另外一隻手在這樣，他是看的到逆? 女：看的到 男：ㄟ 女：嗯? 男：你要到家了ㄟ 女：對阿，我要回家了，我要回家了，我先拿出我的飲料 男：今天ㄋㄟˉㄋㄟˉ比較大哦？比較軟，怎樣是有被人家摸是不是?。 女：對啊，就現在就有一隻鹹豬手。嗯?白癡喔 男：我行動電源給妳喔 女：有阿，我丟進袋子裡面，….應該是這個，你不是要幫我拿行李嗎? 男：你都還沒有要下車 女：幹嘛拉 男：你有沒有叫我 (接吻聲0515) 女：拜拜 男：真的不叫 女：老公明天早點出門拉，不要一直在那邊拖拉 男：我哪有拖 女：你這樣拖我吃飯時間很趕，我很討厭這樣，就不喜歡抱進去吃啊，放不下，因為我要裝飲    料阿，啊我沒有手拿了ㄟ，齁  2 10-24-5 男：…..等一下你要不要吃消夜 女：不要，減肥減肥，縮奶，看奶會不會大一點。 男：不會，會縮 女：蛤 男：會縮，對阿，胸部縮小 男：你不是說妳要變成C? 女：是不是你給我抓到垂了，阿，是不是你都不常抓所以垂了，因為不常抓所以奶垂了。 男：哪有我有抓啊! 女：沒有 男：要抓你啦 女：哼，好扯 男：什麼好扯 女：你是拚了喔，哈，你真的拚了喔，你要不要買消夜回家吃 男：不用拉，我不會餓 女：蛤，蛤? 男：我不會餓 女：怎麼可能不會餓 男：(發出疲累的聲音)回家可能會睡死 男：你是我的人喔，我的唯一，知不知道阿 女：知道阿 男：不要在那邊給我耍個性，耍脾氣，還有拐經，我有沒有什麼讓你走頭拐經 女：有，很多 男：多你個頭，多 女：很多 男：都給妳了都 女：我怎麼知道，又不是每天繳械的 男：你就全部包辦阿 女：哈 男：你就全部包辦阿 女：最好你有辦法每天，這麼厲害 男：之前還可以，去年還可以 女：去年都每天喔? 男：沒有，自己來 女：騙肖ㄟ，每天喔，..幾天 男：沒有，沒有幾天 女：兩天一次 男：不可能 女：有阿，現在不是都兩天一次 男：想太多 女：現在不是兩天都弄一次 男：那是因為你 女：不是ㄟ，我說你自己來ㄟ 男：不一定 男：不吃喔，我要過了 女：不要 男：怎樣，你不給我看那個是他拍你很多張，然後拍..都PO在他的臉書上，是不是 女：不是阿，不可能，我的朋友不會那麼沒品，把我貼在他的臉書上 男：是喔 女：我說真的 男：那我是不是要這樣 女：你?是喔你敢? 男：怎麼不敢，我怎麼不敢，拍我們在床上的，露出來 女：為什麼，那你現在直接回去跟他講就好，瘋子，這樣有什麼差 男：怎樣我好像在傷害你 女：傷害誰 男：傷害你 男：我只有珍惜你跟保護你，照顧你，讓你做幸福的人 女：是喔，這樣喔 女：我那天學弟就問說你認不認識我新對象，他說第一次看我跟人家聊得很開心，我說哪有，    我說也很開心啊，他說真的阿，我說喔，我說我跟你聊天不是以很開心，他說沒有 男：是喔 女：哈哈哈，他小孩，他很小 男：問你啊 女：我跟他差15歲，扯不扯，他自己嚇到，我說瘋子，以前他要追我，是白癡阿，哈哈哈 男：吃幼齒補眼睛 女：我就說我當可以當你媽的人了，我說你是想到喔，他說他看不出來，他以為我可能最多，    也不是說最多，可能就是27、28，不然就是30初頭這樣，他說喔，我說如果我比較早熟，生你都可以，他說你幹嘛不生，我說靠邀就沒有抓到機會，我就這麼說，白癡，而且他很好笑，他去嫖妓的事情也跟我講，他第一次嫖妓，他嫖出來打給我說ㄟ，我跟你講那感覺真的很不一樣，可是很奇怪，她一邊騎摩托車一邊跟我講嫖妓的內容，我就說你北七喔，你幹嘛拉，我就說你幹嘛把你寶貴的第一次獻給那種地方這樣，他說他朋友一樣男：有沒有獻給妳 女：瘋子喔，我是吃得下去嗎 男：難講 女：超熟的，難講你個頭，你是欠揍找死喔 男：跟我之後還有沒有找其他人 女：沒有 男：真的沒有 女：沒有，我不喜歡雙重，關係重疊 男：確定 女：對，而且我跟你講，你只要看到我變心，還是我膩了，我不開始做愛就很明顯，我就不     喜歡人家碰我 男：可是..你不是不喜歡那個嗎?你跟我的時候就不喜歡拉 女：哪有，明明就很常，這樣已經算很常，非常常，非常常。哀… (接吻聲) 男：不要離開我喔，明天叫我喔 (親吻聲) 女：愛你真的愛你，搞成這樣不愛你不然還愛誰，回家打給我，不是，是LINE我 女：趕快回去歐歐睡，再見，明天要上班 男：明天騎慢點 


附表五   編號 檔案名稱 對話內容（「男」指車內男聲、「女」指 車內女聲）  1  1027⑴ 男：所以老婆要吃什麼？ 女：蛤？ 男：妳要吃什麼？ 女：都可以啊，你常吃的那些東西，不就你剛吃的那些東西嗎？ 男：也要妳愛吃啊。 女：唉唷，你吃的那些我都可以。 男：想說帶妳吃營養一點，不然在那邊……[00：01：19]要吃比較營養。 男：退房。 C：退房，謝謝。 女：她是昨天那個嗎？不是？ 男：不是，她已經下班了啦。我跟妳講好，妳永遠是我的老婆。 女：為什麼？(笑) 男：知不知道？知不知道啦，妳可以咬大力一點啦，咬那個…… 女：知道啦，要吃什麼？要吃我嗎？ 男：嗯，妳這個[00：02：10]。 男：[00：02：27] 女：睡覺怎樣？你很無聊耶。 男：妳都還拍我不是嗎？ 女：最好。 男：回去再拍給妳看。 女：你真的很煩欸，你真的很無聊，別亂拍好不好。 男：因為我要留下證據。 女：這很白爛耶，走了啦。 男：誰啦？ 女：你啊還有誰？白爛的人。 男：啊妳媽…… 女：屁啦，那個、那個…… 男：1887。 男：到了喔。還是妳要吃阿蘭碗粿那一種。 女：我不要，我不喜歡吃阿蘭碗粿，我要吃麵攤也不要吃阿蘭碗粿。 男：哇，沒車位。 女：你很熟喔？ 男：我每次去拜拜都會來這裡吃。 女：跟誰拜拜？ 男：家人啊，來麻豆拜拜啊。 女：麻豆哪裡拜？ 男：代天府啊。 女：又是跟她？  2 1027⑵ 男：妳好像……只要辣椒好吃是不是？ 女：對。 男：很辣喔？ 女：就是這裡比較辣，就這樣。下次要切牛肝。 男：是喔？ 女：那不是肝嗎？ 男：不是喔？ 女：牛肚好吃啊。 男：牛肚好吃啊。 女：它寫炒牛肚沒吃過……我都吃麻辣鍋的牛肚。 男：好，下次……下次我們吃牛肚。對齁，剛剛為什麼沒有點牛肚？ 女：不知道，點那麼多肉，因為你愛吃肉。 男：沒有，牛肚我也很愛啊，[00：03：22]那個……[00：03：28]吃那個什麼泡麵喔，滿漢大餐是     不是？ 女：那個又沒有牛肚。 男：啊一度讚啦，之前啊。 女：一度讚有牛肚？ 男：有，之前。不過現在已經停產了。 女：為什麼停產？ 男：不知道，妳要不要喝飲料？ 女：我還有飲料啦，沒喝完。 男：要帶回去了捏。老婆～ 女：Hi！ 男：不可以離開我喔，我們出去玩要跟妳家人講。 女：什麼？ 男：我快要……精神衰弱了。 女：為什麼？為什麼？ 男：每次都跟耍賴，不然就會跟我……跟我耍脾氣，我會跟著有……有時候都會跟著崩潰，連     工作都不想去做了。知不知道啦？ 女：好啦。 男：拜託妳。對妳很認真、很真心。 女：是喔？ 男：啊不然咧，妳看…… 女：[00：04：40] 男：要啊。 女：小時候我爸爸媽媽一直[00：04：44]你這邊，史努比…… 男：好啊，改天要幫妳買一隻。 女：不行、不要，我房間很小放不下。 男：抱著它睡啊，把它當成我。 女：不要啦，我那單人床，沒辦法。 男：至少它可以陪妳睡啊。 女：我的床上現在有宇宙人，不需要！ 男：別人的！ 女：自己買的啦。 男：最好是！ 女：宇宙人，那新光三越買的，一隻一千多塊，很貴耶。 男：明明就別人買的，射飛鏢。 女：那個是宇宙人耶，你去查一下好不好？ 男：我又沒看過。不可以跟別人出去喔，知道嗎？你知道我是[00：05：30]的齁，妳知道…… 女：沒有，你很像神經病。 男：沒辦法……我沒辦法接受妳跟別人，也沒辦法妳變成別人的。 女：冰堡現在開了沒？ 男：工廠喔？ 女：什麼工廠？麵包啦。 男：[00：05：51]妳要買喔？ 女：可以啊，我要去看看有沒有螺旋麵包。 女：現在還沒12點半。 男：[00：06：19]還要一小時。 女：你又不急，你很急喔？ 男：沒有，她有傳、傳一通line。 女：傳line幹嘛？ 男：我哪知道，[00：06：32]看等一下有沒有要去哪，我哪知道，我又沒看。 女：說不定你去高雄……啊他們不是要去[00：06：41] 男：沒有啊，啊她離開她爸那邊，應該就沒去了。走過去也頂多兩分鐘而已，用走的，就轉     個彎就到了。 女：啊你沒有回她喔？ 男：沒有。 女：騙誰啊。你沒有回她[00：07：04] 男：沒有。 女：已讀不回喔。 男：對啊，沒有，我都沒有看啊。 女：要不然你怎麼知道？ 男：它有簡訊出來啊，我沒有點啊。要不要證明給妳看？ 男：我的個性就是……有了妳就不會去鳥她，妳真的不相信耶。 女：我怎樣？ 男：[00：07：43] 女：哪裡？ 男：哪裡？對妳不好？ 女：沒有。 男：別人有像我這樣？之前不要講。 女：當然囉！ 男：騙我！ 女：有好嗎？你不要那麼臭屁好不好啦？ 男：剛好而已啦。我要跟那個家儀姊講說，真抱歉…… 女：你白痴喔！ 男：她說真的假的，我說真的，怎麼辦？要怎麼處理？結果她在那邊想喔。 女：你什麼時候跟她講？ 男：跟她講了兩三天吧。我那時候我故意鬧她的，故意開她玩笑。我跟她講…… 女：幹！那妳就跟她說我們在一起了啊，白爛喔！ 男：沒有啊。 女：啊不然你怎樣跟她講？ 男：啊後來有時候我就跟她說，妳在我旁邊。她說是喔？我說妳要不要跟她聊一下？她就說     沒有啊，沒有……沒有想說要問她什麼。然後後來我就……點點點……下面後來就貼那個傻笑的貼圖，跟她講開玩笑(笑)。 女：白痴，她是想知道我們在一起。 男：而且她之前她就在想了，我那時候……欸……那時候是第一次，應該大概買電視那時候     吧，她有問我說我們兩個在一起了沒？我跟她講說沒有。她事實上那時候就要[00：09：26]，啊我們到底哪時候在一起的？ 女：我也不知道。被你性侵之後的[00：09：33] 男：性侵之後，針一打下去就……沒辦法放開的那種是不是？ 女：其實也沒那麼扯。 男：要不然咧？ 女：沒有那麼扯。 男：所以妳是愛我的弟弟？ 女：也沒有啊，弟弟幹嘛。 男：要不然咧？不然愛我哪裡？ 女：都不愛了。 男：都不愛了。 女：嗯。 男：真的？ 女：(笑)  3 1027⑶ 男：回想起來了，那我們第一次的話，妳明明就早已準備了。對不對？ 女：神經病！明明就沒有。 男：沒有？少假了！ 女：真的好嗎？神經病喔，又再那邊發瘋了。 男：老婆到家了耶。 女：再見，bye-bye。 男：幹嘛這麼冷淡。 女：滾。 男：不能…… 女：祝你去高雄開心，bye-bye。 男：不能恩愛一點嗎？ 女：你等一下是不是我下車你立馬要打電話給她？ 男：沒有啦，我會直接開回去啊。 女：開回去然後問她在哪裡對不對？ 男：我不會問她在哪裡，[00：00：48] 女：你會怎樣？ 男：我說不會打啊、不會回啊，直接開回去就好啦。 女：你不會問她在哪裡喔？ 男：不會啊，因為她有說她在她媽那邊啊。要想我喔。 女：[00：01：03] 男：要想我喔。 女：[00：01：06] 男：不可以亂來喔，不可以跟別人出去喔，千交代萬交代喔。 女：千交代萬交代。 男：妳要回去再躺一下啊，不要喔？(接吻聲) 女：[00：01：21] 男：好不好？ 女：我要去洗澡了啦。 男：啊洗一洗睡一下啊。 女：我要去洗頭。 男：去外面洗。 女：沒有啊，神經病，在家啊。 男：還有錢嗎？ 女：你不是說你沒錢了？說要下個月。欸……唉唉唉……唉唷，撞到頭了。你害我撞到頭        了，大哥。大哥！摸屁啦，你[00：01：54]，再見！ 


附表六   編號 檔案名稱 對話內容（「男」指車內男聲、「女」指 車內女聲）  1  1102⑴ 男：你要嗎？ 女：好啊。 女：謝謝。 男：蛤？ 女：[00：00：28] 男：不知道，你不是最喜歡帶我去睡覺了？ 女：有嗎？ 男：有。那是你唯一的樂趣。 女：妳若不給有用？ 女：要給我嗎？ 男：隨便要[00：01：02] 女：真的？ 男：兩個禮拜不會給你，沒有什麼真的假的！ 女：兩個禮拜不會給我。 男：下禮拜都要忙，盡量不要煩我。 女：真的喔？蛤？是兩個禮拜？週年慶是兩個禮拜喔？還好吧，打八五折。 男：什麼東西八五折？ 女：妳去按到什麼？ 男：我又沒有按。 女：那為什麼會跳？ 女：要吃蛋糕嗎？ 男：不要，上次買那個蛋糕都只有我吃。 女：妳吃幾天啊？ 男：還沒吃完，我快吐了。 女：妳媽都沒吃喔？ 男：嗯。 女：欸妳有去……去過那個……佳里那間腳底按摩那一種？ 男：鄧老師喔？ 女：蛤？ 男：鄧老師喔？ 女：嗯。 男：那間好爛的，毛巾都沒在洗，回來都會癢。 女：是喔？啊不然這一間呢？這一間我們…… 男：哪一間啊？ 女：這一間啊，我上次去買[00：02：35]，還是妳有推薦的？ 男：也沒有啊，我只是覺得佳里那間還蠻……毛巾都好像沒洗，有一個味道。 女：那應該要問某某人。 男：要回家了。 女：不是啦。 男：女ye-bye。 女：她哪會去那一種地方，除非是我跟她去腳底按摩，只去過一次而已。應該七、八年有。可是她之前……我記得她去那個……台南一間就是……做臉喔，或是……順便按摩。 男：你說誰啊？ 女：她啊，她去做臉都會順便按摩。 男：她有在做臉喔？ 女：之前啊，現在應該……比較少了吧，我也不知道，連她搬家我也都不知道，去哪裡我也都不知道，我都不會去問她。 男：為什麼不要問她？ 女：幹嘛問？ 男：你們這樣意義到底在哪裡啊？我就不懂。 女：妳問我、我問誰？不然我去哪妳會問喔？ 男：蛤？ 女：我去哪裡妳會問喔？ 男：廢話。好歹會打電話。可是她有在管你不是嗎？ 女：妳說妳會打電話？妳明明一通電話都沒在打的。 男：那是因為你就很會找人。 女：誰？ 男：你。 女：喔，好吧，那我現在就開始慢慢不要找妳。 男：很好。 女：那看妳會不會找我。 男：好。 女：結果一兩個禮拜完全都沒有訊息，連一通電話都沒有，對不對？ 男：更好。 女：唉…… 男：她不會、她不會管……你不會管她，她不是會管你？ 女：現在不會啊。 男：我說之前啊。 女：之前會啊，可是我會跟她講啊，釣蝦就釣蝦啊。 男：啊對呀，那她為什麼現在……那為什麼不要跟你講？ 女：休息。 服務人員：歡迎光臨，休息嗎？休息三個小時630好嗎？ 女：好。 男：吵死了，不會按起來。 服務人員：謝謝您。 服務人員：您好，房號是501，直走到底左轉就到囉。謝謝你。 女：501是不是？ 男：嗯。 女：哇哇哇……那麼暗。第一間耶。  2 1102⑵ 男：在跟誰LINE啦，你看都跟男的。 女：問我媽要不要吃魷魚啦。 男：去哪買魷魚？最好是喔，我看到有男生喔，剛剛喔，他出來妳看這個…… 女：學弟啦。 男：少來。 女：[00：01：26]幹嘛。 男：請問妳在幹嘛？嗯…… 女：再這樣扣住我，我就揍扁你。懂嗎？ 服務人員：您好，退房嗎？ 男：嗯。 服務人員：感謝您喔。 男：謝謝。 服務人員：謝謝。 女：[00：01：55]這麼狂，那女生一定想說怎麼那麼快？ 男：怎麼那麼快？ 女：[00：02：19] 男：說我控制妳。因為就是愛妳才會控制妳。 女：那她控制你也是因為很愛你嗎？ 男：誰？ 女：她啊。 男：她現在沒有啊。 女：那是因為你跟她說叫她不要控制你，那是這一兩個月而已。要控制你[00：02：52]看你幹     嘛，白痴。 男：幹嘛，妳要吃東西嗎？ 女：啊沒有。 男：沒有那我要開別條了。 女：[00：03：03]拿東西。我們剛來的時候我本來有看到阿亮雞排，[00：03：11]，我減肥啦，     你最爽了你。 男：哪有？ 女：對，你幹嘛那麼累？ 男：超累的啊。 女：為什麼？ 男：沒睡啊。 女：你沒睡午覺。 男：睡、睡十幾分鐘。 女：睡十幾分鐘你就飽了？ 男：可是還是一樣啊。 女：睡十幾分又要來。 男：又要來什麼？ 女：又要來這，那就回家就好了。 男：那不一樣啊。 女：說到這個你就最有精神。 男：不是啊……今天也是差很多啊。 女：今天什麼差很多？ 男：體力啊。 女：對啊，為什麼？ 男：啊因為我上班啊。 女：哪有，你之前每次來都有上班。 男：沒有，啊這兩個月很操啊。妳不覺得我曬黑了嗎？ 女：[00：04：09]沒有白過啊。你白過嗎？ 男：是有啦。 女：你沒有白過。 男：小時候都白白的。 女：想到喔！ 男：老師講的啊，老師說我小時候白白胖胖的。 女：我怎麼沒印象？不然我小時候就很黑？ 男：嗯。 女：是喔？我那時候就很黑？你記得那麼清楚？你在唬我喔？ 男：沒有啊，事實啊，妳小時候就是[00：04：45]的啊。 女：我小時候[00：04：47]？ 男：然後不講話啊。 女：現在不是也[00：04：50]的？ 男：啊為什麼晚上我打給妳都不接的？妳在搞鬼喔？那…… 女：我本來就不喜歡講話。 男：最好是…… 女：而且我晚上講電話，你知道我媽門都沒在關，我在三樓那個都聽得到好嗎？拜託！ 男：最好是。 女：我之前是都關著門在跟你講電話。幹嘛啦……唉唷…… 男：唉唷…… 女：他坐很高耶，要飛出去了。 男：沒有啊，重車本來就這樣啊。羨慕。後面的都這樣抱著。 女：一般摩托車也被抱好嗎？ 男：不一樣啊，感覺上速度不一樣，Okay？ 女：就像你每次搞我，你的爽度也都不一樣。 男：因為妳每次給我的感覺都不一樣。 女：齁……屁啦。 男：五味雜陳。 女：沒有，現在都這樣。除非你在搞我，然後你心裡在幻想AV女優。 男：沒有耶。 女：每次幻想都不一樣。 男：不用幻想啊。 女：看哪一個？ 男：老婆啊。 女：昨天看哪一個？[00：06：14]幹嘛？ 男：愛妳啊，第一次穿裙子欸。 女：[00：06：24] 男：蛤？ 女：[00：06：26]，又沒要去哪裡，又沒有要…… 男：不知道啊。 女：原本要走什麼？ 男：第一次看妳穿裙子啊。 女：然後咧。 男：沒有啊，新鮮感。 女：這是什麼鳥不生蛋的地方？ 男：台江啊，要走台江、走那個啊濱海。 女：上次那裡喔。 男：不一樣啦，上次那一條還有賣飲料、賣吃的。你為什麼不、不喜歡叫我？ 女：我本來就不是……喜歡甜言蜜語的人。 男：是喔？為什麼？ 女：沒有為什麼。 男：那不然妳是很愛吵架打架嗎？ 女：也沒有啊，就正常一點這樣就好了。 男：限50，是要怎麼開？ 女：慢慢開啊。 男：它真的給我限50耶。 女：悠哉的開。 男：我會昏倒。可是高速我也會睡著耶，奇怪，上次高雄回來齁，打瞌睡兩次。 女：你也太扯了吧。 男：最後一次是在國道8號按喇叭醒來的。 女：被誰按喇叭。 男：後面的，因為塞車嘛，妳也知道它有紅綠燈嘛，啊我就這樣子啊，慢慢開啊，啊因為前     面都車了啊，幹嘛開快？啊後面那個廂型車他那個……座位比較高，他看得到嘛，結果他叭一下我就清醒了。我看不懂他在嗶什麼，高速公路也不能隨意亂按喇叭的啊。 女：啊他沒有、他沒有問你在幹嘛？ 男：沒有啊。前面都在停紅綠燈，啊我只是慢慢開，就這樣……就恍神這樣子啊，我也是沒      有睡著，我在恍神，然後就像這樣，他紅燈，啊我就慢慢，慢慢……這樣子，他就給我叭啊，我說奇怪，明明紅燈了，你幹嘛是能闖過去嗎？ 女：叫你跟緊一點。 男：喔…… 女：啊她不是[00：09：07]睡覺。她在睡覺？ 男：應該吧？ 女：我是說那時候她在車上睡覺？ 男：對呀，全部他們上車都是……只有大的，大的除非他玩得很累、很累那一種，他會自然     而    然的睡著。不然大的很少……只有在我高雄來回他會睡啦，回去不會睡，是回來時候會睡，因為……我回來都大概傍晚的時候，他玩累了，他自己一個人在車上他會睡著。[00：09：43]……到西港那邊他自己就醒來。 女：[00：09：49] 男：沒有，因為他……知道走走停停的時候他就會醒來，因為他會這樣動。高速……